---
title: "Lab05"
author: "Vanderlin Amorim Júnior - Curso Verão 2016 - Curso R"
date: "25 de fevereiro de 2016"
output: pdf_document
---

```{r setup, include=FALSE}
knitr::opts_chunk$set(echo = TRUE)
```

## Aula 05 - Laboratório

## Recuperação de imagem



A bibliotecas utilizadas

```{r}

library(magrittr)
library(ggplot2)
library(tidyr)
library(dplyr)
library(jpeg)
library(tree)

```

##Preparação do Banco de dados
Para construir nossos bancos de dados, carregue as duas imagens abaixo (clique para download e salve na pasta do seu projeto):   
## Imagem: purple_wave.jpg



```{r}

img <- readJPEG("purple_wave.jpg")


img_dim <- dim(img)

img_df <- data.frame(
  x = rep(1:img_dim[2], each = img_dim[1]),
  y = rep(img_dim[1]:1, img_dim[2]),
  r = as.vector(img[,,1]),
  g = as.vector(img[,,2]),
  b = as.vector(img[,,3])
) %>%
  mutate(cor = rgb(r, g, b),
         id = 1:n()) 


```


```{r}
set.seed(1) 
```


### parte1 b= 0

```{r}

img_df_parte1 <- img_df %>% 
  sample_frac(3/5) %>% # separando 3/5 do banco
  mutate(b_backup = b, # backup do azul original
         b = 0, # retirando o azul da imagem
         cor = rgb(r, g, b)) # cor da imagem sem o azul


```
### total de pixel agora:

```{r}
dim(img_df_parte1)
```



### filtra os que não estão no img_df_parte1
```{r}
img_df_parte2 <- img_df %>% filter(!id%in%img_df_parte1$id) 
```

## Veja como fica a imagem original sem o azul

```{r}
ggplot(data = img_df_parte1, aes(x = x, y = y)) + 
  geom_point(colour = img_df_parte1$cor) +
  labs(x = "x", y = "y", title = "Imagem sem B (azul)") +
  coord_fixed(ratio = 1) +
  theme_bw()

```

  
##   Veja como fica a imagem como é o azul original isolado.

```{r}
ggplot(data = img_df_parte2, aes(x = x, y = y)) + 
  geom_point(colour = img_df_parte2$cor) +
  labs(x = "x", y = "y", title = "Imagem sem B (azul)") +
  coord_fixed(ratio = 1) +
  theme_bw()

```


Para construir nossos bancos de dados, carregue as duas imagens abaixo (clique para download e salve na pasta do seu projeto):  
## Imagem: xadrez_colorido.jpg

Armazendo a imagem

```{r}
img <- readJPEG("xadrez_colorido.jpg")
img_dim <- dim(img)

img_df <- data.frame(
  x = rep(1:img_dim[2], each = img_dim[1]),
  y = rep(img_dim[1]:1, img_dim[2]),
  r = as.vector(img[,,1]),
  g = as.vector(img[,,2]),
  b = as.vector(img[,,3])
) %>%
  mutate(cor = rgb(r, g, b),
         id = 1:n())

```

###img_dim

###img_dim <- dim(img)

### ggplot(data = img)

```{r}
img_df <- data.frame(
  x = rep(1:img_dim[2], each = img_dim[1]),
  y = rep(img_dim[1]:1, img_dim[2]),
  r = as.vector(img[,,1]),
  g = as.vector(img[,,2]),
  b = as.vector(img[,,3])
) %>%
  mutate(cor = rgb(r, g, b),
         id = 1:n())
         

```

         
mais codigo:

```{r}
img_df_parte1 <- img_df %>%
  sample_frac(3/5) %>% # separando 3/5 do banco
  mutate(b_backup = b, # backup do azul original
         b = 0, # retirando o azul da imagem
         cor = rgb(r, g, b)) # cor da imagem sem o azul

dim(img_df_parte1)

```


```{r}
img_df_parte2 <- img_df %>% filter(!id%in%img_df_parte1$id)



```


## Exercício 5: Outra Imagem
Repita os exercícios de 1 a 4, mas agora para a imagem xadrez_colorido.jpg.
Quanto ao desempenho para recuperar o azul de imagens, teve uma técnica melhor?
Resposta: foi pela técnica da árvores de decisão

### pelo modelo da regressão linear  
```{r}
modelo_lm = lm(b~r+g+x+y,data=img_df_parte2)
```



### pelo modelo da árvores de decisão

```{r}
modelo_tree = tree(b~r+g+x+y,data=img_df_parte2)
```



```{r}
img_df_parte1 <- img_df %>%
  sample_frac(3/5) %>% # separando 3/5 do banco
  mutate(b_backup = b, # backup do azul original
         b = 0, # retirando o azul da imagem
         cor = rgb(r, g, b)) # cor da imagem sem o azul

dim(img_df_parte1)

```


```{r}
predito_lm <- predict(modelo_lm,img_df_parte1)

summary(predito_lm)

```


```{r}
predito_tree <- predict(modelo_tree,img_df_parte1)

summary(predito_tree)

summary(img_df_parte1)

```


```{r}
mdf_predito_x <- img_df_parte1 %>%
  mutate(predito_lm,predito_tree)

summary(mdf_predito_x)


?summary

```



```{r}
mean((mdf_predito_x$b_backup-mdf_predito_x$predito_lm)^2)


mean((mdf_predito_x$b_backup-mdf_predito_x$predito_tree)^2)

mdf_predito_cores <- mdf_predito_x %>%
  mutate(predito_lm = ifelse(predito_lm < 0, 0, predito_lm),
         predito_tree = ifelse(predito_tree < 0, 0, predito_tree)) %>%
  mutate(cor_lm = rgb(r, g, predito_lm),
         cor_tree = rgb(r, g, predito_tree))

```

## Tentativa de recuperação do azul pela regressão linear           

```{r}
ggplot(mdf_predito_cores, aes(x = x, y = y)) +
  geom_point(colour = mdf_predito_cores$cor_lm) +
  labs(x = "x", y = "y", title = "Imagem sem B (azul)") +
  coord_fixed(ratio = 1) +
  theme_bw()

```
         
  
##   Tentativa de recuperação do azul pela   árvores de decisão        
  
```{r}
ggplot(mdf_predito_cores, aes(x = x, y = y)) +
  geom_point(colour = mdf_predito_cores$cor_tree) +
  labs(x = "x", y = "y", title = "Imagem sem B (azul)") +
  coord_fixed(ratio = 1) +
  theme_bw()

```
  
  
  
