---
title: "Lab02 -  Aula 2"
author: "Vanderlin Júnior - Curso Verão 2016 - R"
date: "25 de fevereiro de 2016"
output: html_document
---

```{r setup, include=FALSE}
knitr::opts_chunk$set(echo = TRUE)
```

## Aula 02 - Laboratório - Curso R

##Ler o arquivo arq.txt que se encontra na pasta "\curso-r-2016\arq.txt"


```{r arq.txt}


arq <- 'arq.txt'
dados <- read.table(file = arq, header=TRUE, fill = TRUE)
dados <- read.table(file = arq, sep = ";") 
str(dados)


dados <- read.table(file = arq, sep = ";", dec = ",") 
str(dados) 

dados <- read.table(file = arq, sep = ";", dec = ",", header = T)

str(dados)


dados <- read.table(file = arq, sep = ";", dec = ",", header = T, stringsAsFactors = F)
str(dados)

summary(dados)



```

## Incluindo library´s

Abrindo bibliotecas

```{r}

library(readr)
library(dplyr)
library(httr)

```

Parte 2: descritiva básica

```{r pressure, echo=FALSE}

link_pnud <- 'https://www.dropbox.com/s/seqctcl46qeemgu/pnud_simplificado.rds?dl=1'
tmp <- tempfile()
httr::GET(link_pnud, httr::write_disk(tmp))
pnud <- readRDS(tmp)
file.remove(tmp)

summary(pnud)


pnud %>%
  select(1:10)

```


Quais são os seis municípios com os maiores IDH municipais em 2010.


```{r}
pnud2 <- pnud[order(pnud$idhm,decreasing=TRUE),]

pnud2 %>%
  ##pnud2[order(pnud2$idhm,decreasing=TRUE),]  %>%
  filter(ano==2010)  %>%
  select(municipio,idhm)

```

Qual é a unidade federativa com menor expectativa de vida média, 

```{r}

pnud3 <- pnud[order(pnud$espvida,  decreasing=FALSE),]
pnud3 %>%
  group_by(ano, ufn, espvida) %>%
  select(ano,ufn,espvida)


```


Ponderada pela população dos municípios em 2000.

```{r}

pnud %>%
  filter(ano==2000) %>%  
  group_by(ufn) %>%
  summarise(n=n(), 
            idhm_medio=mean(idhm),
            espvida_medio=mean(espvida),
            pesotot_medio=mean(pesotot),
            gini_medio=mean(gini),
            rdpc_medio=mean(rdpc),
            mort1_medio=mean(mort1),
            razdep_medio=mean(razdep),
            t_analf15m_medio=mean(t_analf15m)) %>%
  arrange(desc(idhm_medio)) %>% print(n=20)



```


 Quais são os municípios outliers com relação ao índice de Gini em 1991 
 e em 2010 (Dica: utilize como critério para determinar outliers valores 
 maiores que a média mais duas vezes o desvio padrão).
 
```{r}

summary(pnud$gini)

##sqrt(pnud$gini)*2

pnud %>%
  select(ano, ufn, municipio, gini) %>%
  filter(ufn=='São Paulo', ano==1991, (gini < summary(pnud$gini)[2] | gini > summary(pnud$gini)[5]))

pnud %>%
  select(ano, ufn, municipio, gini) %>%
  filter(ano==1991, (gini < summary(pnud$gini)[2] | gini > summary(pnud$gini)[5]))

pnud %>%
  select(ano, ufn, municipio, gini) %>%
  filter(ano==2010, (gini < summary(pnud$gini)[2] | gini > summary(pnud$gini)[5]))


pnud %>%
  select(ano, ufn, municipio, gini) %>%
  filter(ano==1991, (gini > (summary(pnud$gini)[4]+(2*sd(pnud$gini)))))


pesquisa <- pnud %>% 
  select(ano, ufn, municipio, gini) %>% 
  filter(ano==2010, (gini > (summary(pnud$gini)[4]+(2*sd(pnud$gini)))))

head(pesquisa,61)


```


