---
title: "Lab04"
author: "Vanderlin Amorim Júnior - Curso Verão 2016 - Curso R"
date: "25 de fevereiro de 2016"
output: html_document
---


## Aula 04 - Laboratório

Carregando as bibliotecas

```{r}
library(ggplot2)
library(dplyr)
library(tidyr)

```

Lendo a estrutura da base de dados diamonds e também de outras funções

```{r}
help(diamonds)

?geom_point
?xlab()

```

## 1. Quais são os aspectos estéticos (aesthetics) exigidos (obrigatórios) da função geom_point()?
##  A primeira camada de um gráfico deve indicar a relação entre os dados e cada aspecto visual do gráfico, como qual variável será representada no eixo x, qual será representada no eixo y, a cor e o tamanho dos componentes geométricos etc. Deve ser fixado pelo menos uma cor(color) ou tamanho (size)

## Dica: utilizar a função help().

## 2. Faça um gráfico de dispersão do preço (price) pela variável quilates (carat). 
## Utilize as funções xlab() e ylab() para trocar os labels dos eixos x e y, respectivamente.

```{r}
ggplot(data = diamonds, aes(x = price, y = carat)) + 
  geom_point() + xlab("preço") + ylab("quilates") +labs(title = "Preço X Quilates") 

```

## 3. Utilize a facets para fazer gráficos de dispersão do preço pela variável quilate 
## (o mesmo gráfico do exercício 1) para cada nível da variável claridade (clarity).

```{r}
ggplot(data = diamonds, aes(x = price, y = carat)) + 
  geom_point() + xlab("preço") + ylab("quilates") +labs(title = "Preço X Quilates") +
  facet_grid(clarity ~ .)

ggplot(data = diamonds, aes(x = price, y = carat)) + 
  geom_point() + xlab("preço") + ylab("quilates") +labs(title = "Preço X Quilates") +
  facet_grid(. ~ clarity)

```


##  geom_histogram
## 4. Quais são os aspectos estéticos (aesthetics) exigidos (obrigatórios) da função geom_histogram()?
  
## 5. Faça um histograma da variável preço. Modifique a cor das barras de forma que elas 
##  não pareçam grudadas umas nas outras.

```{r}
  ggplot(data = diamonds, aes(x = price)) + 
  geom_histogram(fill=I("blue"),binwidth = 500,col=I("red")) +
  xlab("Preço") +
  ylab("Frequência")

```

## 6. Utilize a função geom_density() para adicionar ao gráfico anterior uma estimativa 
##  suavizada da densidade.

```{r}
ggplot(data = diamonds, aes(x = price)) + 
  geom_histogram(fill=I("blue"),binwidth = 500,col=I("red")) +
  xlab("Preço") +
  ylab("Frequência") +
  geom_density(data=diamonds, aes(x=price, group=carat),alpha=0.5, adjust=2) + 
  xlab("Preço") +
  ylab("Frequência") 


```


## geom_boxplot
## 7. Quais são os aspectos estéticos (aesthetics) exigidos (obrigatórios) da função geom_boxplot()?
## 8. Faça boxplots da variável preço coloridos de acordo com a variável corte (cut).

```{r}
ggplot(data = diamonds, aes(x = as.factor(cut), y = price, fill = as.factor(cut))) + geom_boxplot()

```

## 9. Substitua as cores padrões e remova a legenda do gráfico anterior. 
## (Dica: use a função scale_color_manual)

```{r}
ggplot(data = diamonds, aes(x = as.factor(cut), y = price, fill = as.factor(cut))) + geom_boxplot()

ggplot(data = diamonds, aes(x = as.factor(cut), y = price)) + 
  geom_boxplot(color = "red", fill = "pink")

?geom_bar

```

## geom_bar
## 10. Quais são os aspectos estéticos (aesthetics) exigidos (obrigatórios) da função geom_bar()?

## 11. Faça um gráfico de barras do número de diamantes em cada categoria da variável cor (color).

```{r}
ggplot(data = diamonds, aes(x = as.factor(cut), fill = as.factor(cut))) + 
  geom_bar() +
  labs(fill = "corte")

```
## um modelo de regressão
```{r}
coef(lm(price ~ carat , data = diamonds))

ggplot(data = diamonds %>% sample_n(1000), aes(x = carat, y = price)) + 
  geom_point() +
  geom_abline(intercept = -2256.361, slope = 7756.426, color = "blue", size = 5) 

```

## suavizer as variaveis por um modelo de regressão
```{r}
ggplot(data = diamonds %>% sample_n(1000), aes(x = carat, y = price)) + 
  geom_point() +
  geom_smooth(method = "lm" , se= F)
geom_abline(intercept = -2256.361, slope = 7756.426, color = "blue", size = 5) 

```


## suavizer as variaveis por um modelo de regressão

```{r}
ggplot(data = diamonds %>% sample_n(1000), aes(x = carat, y = price)) + 
  geom_point() +
  geom_smooth(se= F, method = "lm") + facet_wrap(~cut)
geom_abline(intercept = -2256.361, slope = 7756.426, color = "red", size = 5) 

```


