---
title: "Lab1 - Aula 1"
author: "Vanderlin Amorim Júnior - Curso Verão 2016 - R"
date: "25 de fevereiro de 2016"
output: html_document
---

```{r setup, include=FALSE}
knitr::opts_chunk$set(echo = TRUE)
```

## R Markdown

## Aula 01 - Laboratório

 1) Uma função em R, chamada moeda com o parâmetro p a probabilidade de ser cara. 
 A função deve retornar 1 se o resultado do lançamento for cara e 0 caso contrário.
 usando a função runif(n, min = 0, max = 1)
 A função runif(1) gera um número aleatório no intervalo unitário toda vez que a condição é avaliada
 Função moedas


```{r moeda}
moeda <- function(p){
  x<- runif(1)
  if(x < p){
    1
  } else {
    0
  }
}
```



 2) Uma função chamada moedas com os parâmetros n e p que simula o lançamento de n moedas 
 com probabilidade p de serem cara e retorna um vetor de 0’s e 1’s com os resultados 
 obtidos em cada um dos lançamentos.
 Função moedas

```{r }

moedas <- function(n, p){
  y <- c(1:n)
  for(i in 1:n) {
    x <- runif(1)
    if(x < p){
      y[i]<-1
    } else {
      y[i]<-0
    }
  }
  return(y)
}

```



3) Uma função chamada proporcao com parâmetro resultados (que é um vetor de 0’s e 1’s) e retorna a proporção de 1’s neste vetor.

```{r proporcao }

resultados <- c(1,1,1,1,0,0,0,0,0,1,1,0,0,0,0,0,0,0,0,0,0,0,0,0,1)

proporcao <- function(resultados) {
  x = 0
  y = 0
  for(i in seq_along(resultados)) {
    if(resultados[i] == 1) {
      x = x +1
    }
    else
    {
      y = y+1
    }
  }  
return (x/y)
}

proporcao(resultados)

```


 4) Uma função chamada simulacao que tem os parâmetro k, n e p. 
 Essa função deverá repetir o seguinte processo k vezes:
 simular o lançamento de n moedas com probabilidade p de ser cara.
 calcular a proporção de caras (1’s) obtidos nesses n lançamentos.
 salvar a proporção calculada em um elemento do vetor. 
 A função deve retornar um vetor com todas as proporções obtidas.


```{r simulacao}

simulacao <- function(k, n, p) {
vetor <- c(1:k)
for(i in 1:k) {
##   cat("Processo nº = ",i," ") 
 vetor[i]<- proporcao(moedas(n,p))  
##   print(i)
}
print(vetor)
}

simulacao(25,45,0.8)

```



